firefox/corrector_de_galego-volga/dictionaries/gl.aff
FLAG num
SFX 701 Y 41
SFX 701 ir o [^cu]ir . P1
SFX 701 cir zo cir . P1
SFX 701 guir go guir . P1
SFX 701 quir co quir . P1
SFX 701 ir es ir . P2
SFX 701 ir e ir . P3 / imperativo P2
SFX 701 r mos ir . P4
SFX 701 ir ímos/666,126,127 ir . P4 + enclítico
SFX 701 r des ir . P5
SFX 701 ir ídes/666,128,129 ir . P5 + enclítico
SFX 701 ir en ir . P6
SFX 701 ir ín/121 ir . P1 [ + enclítico polisílabo]
SFX 701 ir in/666,120 ir . P1 + enclítico monosílabo
SFX 701 ir a [^cu]ir . presente P1 / P3
SFX 701 cir za cir . presente P1 / P3
SFX 701 guir ga guir . presente P1 / P3
SFX 701 quir ca quir . presente P1 / P3
SFX 701 ir as [^cu]ir . presente P2
SFX 701 cir zas cir . presente P2
SFX 701 guir gas guir . presente P2
SFX 701 quir cas quir . presente P2
SFX 701 ir amos [^cu]ir . presente P4
SFX 701 ir ámos/666,126,127 [^cu]ir . presente P4 + enclítico
SFX 701 cir zamos cir . presente P4
SFX 701 cir zámos/666,126,127 cir . presente P4 + enclítico
SFX 701 guir gamos guir . presente P4
SFX 701 guir gámos/666,126,127 guir . presente P4 + enclítico
SFX 701 quir camos quir . presente P4
SFX 701 quir cámos/666,126,127 quir . presente P4 + enclítico
SFX 701 ir ades [^cu]ir . presente P5
SFX 701 ir ádes/666,128,129 [^cu]ir . presente P5 + enclítico
SFX 701 cir zades cir . presente P5
SFX 701 cir zádes/666,128,129 cir . presente P5 + enclítico
SFX 701 guir gades guir . presente P5
SFX 701 guir gádes/666,128,129 guir . presente P5 + enclítico
SFX 701 quir cades quir . presente P5
SFX 701 quir cádes/666,128,129 quir . presente P5 + enclítico
SFX 701 ir an [^cuao]ir . presente P6
SFX 701 cir zan cir . presente P6
SFX 701 guir gan guir . presente P6
SFX 701 quir can quir . presente P6
SFX 702 Y 19
SFX 702 ir o/666,120,121 [^cu]ir . P1 + enclítico
SFX 702 cir zo/666,120,121 cir . P1 + enclítico
SFX 702 guir go/666,120,121 guir . P1 + enclítico
SFX 702 quir co/666,120,121 quir . P1 + enclítico
SFX 702 ir es/666,122,123 ir . P2 + enclítico
SFX 702 ir e/666,124,125 ir . P3 + enclítico
SFX 702 ir en/666,124,125 ir . P6 + enclítico
SFX 702 ir a/666,120,121,124,125 [^cu]ir . presente P1 / P3 + enclítico
SFX 702 cir za/666,120,121,124,125 cir . presente P1 / P3 + enclítico
SFX 702 guir ga/666,120,121,124,125 guir . presente P1 / P3 + enclítico
SFX 702 quir ca/666,120,121,124,125 quir . presente P1 / P3 + enclítico
SFX 702 ir as/666,122,123 [^cu]ir . presente P2 + enclítico
SFX 702 cir zas/666,122,123 cir . presente P2 + enclítico
SFX 702 guir gas/666,122,123 guir . presente P2 + enclítico
SFX 702 quir cas/666,122,123 quir . presente P2 + enclítico
SFX 702 ir an/666,124,125 [^cu]ir . presente P6 + enclítico
SFX 702 cir zan/666,124,125 cir . presente P6 + enclítico
SFX 702 guir gan/666,124,125 guir . presente P6 + enclítico
SFX 702 quir can/666,124,125 quir . presente P6 + enclítico
SFX 703 Y 18
SFX 703 ir ío/120,121 rir . P1 [ + enclítico]
SFX 703 ir is/122 rir . P2 [ + enclítico monosílabo]
SFX 703 ir ís/666,123 rir . P2 + enclítico polisílabo
SFX 703 ir i/124 rir . P3 [ + enclítico monosílabo]
SFX 703 ir í/666,125 rir . P3 + enclítico polisílabo
SFX 703 ir imos ir . P4
SFX 703 ir ímos/666,126,127 rir . P4 + enclítico
SFX 703 ir ides ir . P5
SFX 703 ir ídes/666,128,129 ir . P5 + enclítico
SFX 703 ir in/120 rir . P1 [ + enclítico monosílabo]
SFX 703 ir ín/666,121 rir . P1 + enclítico polisílabo
SFX 703 ir ía/120,121,124,125 rir . / subxuntivo presente P1 / P3 [ + enclítico]
SFX 703 ir ías/122,123 rir . / subxuntivo presente P2 [ + enclítico]
SFX 703 ir iamos rir . / subxuntivo presente P4
SFX 703 ir iámos/666,126,127 rir . / subxuntivo presente P4 + enclítico
SFX 703 ir iades rir . / subxuntivo presente P5
SFX 703 ir iádes/666,128,129 rir . / subxuntivo presente P5 + enclítico
SFX 703 ir ían/124,125 rir . / subxuntivo presente P6 [ + enclítico]
SFX 704 Y 18
SFX 704 ir ío/120,121 rir . P1 [ + enclítico]
SFX 704 ir ís/123 rir . P2 [ + enclítico polisílabo]
SFX 704 ir is/666,122 rir . P2 + enclítico monosílabo
SFX 704 ir í/125 rir . P3 [ + acusativo P3 / enclítico polisílabo]
SFX 704 ir i/666,124 rir . P3 + enclítico monosílabo <> acusativo P3
SFX 704 ir imos ir . P4
SFX 704 ir ímos/666,126,127 rir . P4 + enclítico
SFX 704 ir ides ir . P5
SFX 704 ir ídes/666,128,129 ir . P5 + enclítico
SFX 704 ir ín/125 rir . P6 / pretérito P1 [ + enclítico polisílabo]
SFX 704 ir in/666,124 rir . P6 / pretérito P1 + enclítico monosílabo
SFX 704 ir ía/120,121,124,125 rir . / subxuntivo presente P1 / P3 [ + enclítico]
SFX 704 ir ías/122,123 rir . / subxuntivo presente P2 [ + enclítico]
SFX 704 ir iamos rir . / subxuntivo presente P4
SFX 704 ir iámos/666,126,127 rir . / subxuntivo presente P4 + enclítico
SFX 704 ir iades rir . / subxuntivo presente P5
SFX 704 ir iádes/666,128,129 rir . / subxuntivo presente P5 + enclítico
SFX 704 ir ían/124,125 rir . / subxuntivo presente P6 [ + enclítico]
SFX 705 Y 17
SFX 705 unir úno/120,121 unir . P1 + enclítico
SFX 705 unir únes/122,123 unir . P2 + enclítico
SFX 705 unir úne/124,125 unir . P3 + enclítico
SFX 705 ir imos unir . P4
SFX 705 ir ímos/666,126,127 unir . P4 + enclítico
SFX 705 ir ides unir . P5
SFX 705 ir ídes/666,128,129 unir . P5 + enclítico
SFX 705 unir únen/124,125 unir . P6 + enclítico
SFX 705 ir ín/121 unir . P1 [ + enclítico polisílabo]
SFX 705 ir in/666,120 unir . P1 + enclítico monosílabo
SFX 705 unir úna/120,121,124,125 unir . presente P1 / P3 [ + enclítico]
SFX 705 unir únas/122,123 unir . presente P2 [ + enclítico]
SFX 705 ir amos unir . presente P4
SFX 705 ir ámos/666,126,127 unir . presente P4 + enclítico
SFX 705 ir ades unir . presente P5
SFX 705 ir ádes/666,128,127 unir . presente P5 + enclítico
SFX 705 unir únan/124,125 unir . presente P6 [ + enclítico]
SFX 706 Y 17
SFX 706 vir zo ir . P1
SFX 706 ir es ir . P2
SFX 706 ir e ir . P3 / imperativo P2
SFX 706 r mos ir . P4
SFX 706 ir ímos/666,126,127 ir . P4 + enclítico
SFX 706 r des ir . P5
SFX 706 ir ídes/666,128,129 ir . P5 + enclítico
SFX 706 ir en ir . P6
SFX 706 ir ín/121 ir . P1 [ + enclítico polisílabo]
SFX 706 ir in/666,120 ir . P1 + enclítico monosílabo
SFX 706 vir za ir . presente P1 / P3
SFX 706 vir zas ir . presente P2
SFX 706 vir zamos ir . presente P4
SFX 706 vir zámos/666,126,127 ir . presente P4 + enclítico
SFX 706 vir zades ir . presente P5
SFX 706 vir zádes/666,128,129 ir . presente P5 + enclítico
SFX 706 vir zan ir . presente P6
SFX 707 Y 7
SFX 707 vir zo/666,120,121 ir . P1 + enclítico
SFX 707 ir es/666,122,123 ir . P2 + enclítico
SFX 707 ir e/666,124,125 ir . P3 + enclítico
SFX 707 ir en/666,124,125 ir . P6 + enclítico
SFX 707 vir za/666,120,121,124,125 ir . presente P1 / P3 + enclítico
SFX 707 vir zas/666,122,123 ir . presente P2 + enclítico
SFX 707 vir zan/666,124,125 ir . presente P6 + enclítico
SFX 708 Y 17
SFX 708 rir iro ir . P1
SFX 708 ir es ir . P2
SFX 708 ir e ir . P3 / imperativo P2
SFX 708 r mos ir . P4
SFX 708 ir ímos/666,126,127 ir . P4 + enclítico
SFX 708 r des ir . P5
SFX 708 ir ídes/666,128,129 ir . P5 + enclítico
SFX 708 ir en ir . P6
SFX 708 ir ín/121 ir . P1 [ + enclítico polisílabo]
SFX 708 ir in/666,120 ir . P1 + enclítico monosílabo
SFX 708 rir ira ir . presente P1 / P3
SFX 708 rir iras ir . presente P2
SFX 708 rir iramos ir . presente P4
SFX 708 rir irámos/666,126,127 ir . presente P4 + enclítico
SFX 708 rir irades ir . presente P5
SFX 708 rir irádes/666,128,129 ir . presente P5 + enclítico
SFX 708 rir iran ir . presente P6
SFX 709 Y 7
SFX 709 rir iro/666,120,121 ir . P1 + enclítico
SFX 709 ir es/666,122,123 ir . P2 + enclítico
SFX 709 ir e/666,124,125 ir . P3 + enclítico
SFX 709 ir en/666,124,125 ir . P6 + enclítico
SFX 709 rir ira/666,120,121,124,125 ir . presente P1 / P3 + enclítico
SFX 709 rir iras/666,122,123 ir . presente P2 + enclítico
SFX 709 rir iran/666,124,125 ir . presente P6 + enclítico
